臺灣高雄地方法院刑事裁定
111年度單聲沒字第12號
聲  請  人  臺灣高雄地方檢察署檢察官
被      告  李育廷


上列聲請人因被告違反商標法案件，聲請宣告沒收（111年度執
聲字第63號），本院裁定如下：
    主  文
扣案仿冒美商第四章股份有限公司商標之鑰匙圈壹件及犯罪所得
新臺幣壹佰肆拾陸元均沒收。
    理  由
一、聲請意旨略以：被告李育廷違反商標法案件，經檢察官為緩
    起訴處分確定，惟扣案仿冒Supreme 商標之鑰匙圈1 件及現
    金新臺幣（下同）2,000 元，分屬侵害商標權之物品及被告
    繳交不法所得，爰依商標法第98條、刑法第40條第2項及刑
    事訴訟法第259 條之1規定，聲請單獨宣告沒收等語。
二、按侵害商標權、證明標章權或團體商標權之物品或文書，不
    問屬於犯罪行為人與否，沒收之。犯罪所得，屬於犯罪行為
    人者，沒收之，商標法第98條、刑法第38條之1 第1 項前段
    分別定有明文。又按違禁物或專科沒收之物得單獨宣告沒收
    。檢察官依第253 條或第253 條之1 為不起訴或緩起訴之處
    分者，對刑法第38條第2 項、第3 項之物及第38條之1 第1
    項、第2 項之犯罪所得，得單獨聲請法院宣告沒收，刑法第
    40條第2 項、刑事訴訟法第259 條之1亦有明定。
三、經查：
　㈠被告前因違反商標法案件，經臺灣高雄地方檢察署檢察官以1
    09年度偵字第22076號為緩起訴處分確定，且緩起訴處分期
    滿未經撤銷等情，有上開緩起訴處分書、執行緩起訴處分命
    令通知書及報告書附卷可憑。又前開案件扣得鑰匙圈1 件，
    經鑑定結果確係仿冒美商第四章股份有限公司商標之物品，
    有鑑定意見書（見警卷第27至29頁）在卷可稽，堪認前開扣
    案物確屬侵害商標權之物品，依商標法第98條之規定，不問
    屬於犯罪行為人與否皆應沒收之。聲請人此部分聲請沒收，
    洵屬有據，應予准許。
  ㈡扣案現金2,000元中之146元，係被告因員警基於蒐證目的而
    販賣仿冒商標商品所獲之犯罪所得，業據其於警詢時供承在
    卷（見警卷第5至7頁），並將該等款項交警扣押，有內政部
    警政署保安警察第二總隊刑事警察大隊偵三隊扣押筆錄及扣
    押物品目錄表各1 份（見警卷第11至13、15頁）附卷可憑。
　　是該筆扣案現金146元，應依刑法第38條之1第1項前段規定
    宣告沒收（依刑法第38條之3 規定意旨，仍不影響權利人原
    來可以主張之權利）。聲請人此部分聲請沒收，亦屬有據，
    應予准許。
　㈢被告於警詢時固供承其因販售仿冒商標商品而取得犯罪所得1
    ,854元等語，並主動交出上開金額供警查扣（即扣案現金2,
    000元中之1,854元）。惟本件犯罪事實，檢察官僅論以意圖
    販賣而於網路陳列侵害商標權商品罪，而非成立非法於網路
    販賣侵害商標權商品罪，是難認被告於本件有因販賣侵害商
    標權商品而有犯罪所得，聲請人復未就此有所主張或舉證。
    從而，被告為警所扣得之現金1,854元，自無從為沒收之諭
    知。是聲請人此部分聲請於法即有未合，應予駁回。　
據上論斷，應依刑事訴訟法第455 條之36第1項前段、第2 項、
第259 條之1，商標法第98條，刑法第38條之1 第1 項前段、第4
0條第2 項，裁定如主文。 
中　　華　　民　　國　　111 　年　　4 　　月　　8 　　日
                  刑事第八庭  法　官　林英奇  
以上正本證明與原本無異。
如不服本裁定，應於收受送達後5 日內向本院提出抗告狀。
中　　華　　民　　國　　111 　年　　4 　　月　　8 　　日
                              書記官　吳韻芳